臺灣嘉義地方法院民事判決
110年度嘉簡字第811號
原      告  李燕玲  

被      告  謝  伶  
訴訟代理人  張博閔  
上列當事人間請求損害賠償事件，本院於民國110年12月24日言
詞辯論終結，判決如下：
    主  文
被告應給付原告新台幣（以下同）41,540元，及自110 年10月16
日起至清償日止，按週年利率5%計算之利息。
原告其餘之訴及假執行之聲請均駁回。
訴訟費用5,070元由被告負擔450元，其餘由原告負擔。
原告勝訴部分得為假執行。
    事實及理由
一、原告主張：被告於109年6月5日晚上8時33分許，駕駛車牌號
    碼000-0000號自用小客車，沿嘉義市西區錦州二街由南往北
    方向行駛，行經錦州二街與車店街口時，本應注意車前狀況
    ，並隨時採取必要之安全措施，而依當時天候晴、夜間有照
    明、柏油路面乾燥、無缺陷、無障礙物、視距良好，並無不
    能注意之情事，適有原告沿同道路、同向步行至該處，被告
    竟疏未注意車前狀況，自後撞擊原告，原告因此受有右下肢
    擦挫傷、右髖挫傷等傷害(下稱系爭事故)，原告因系爭事故
    受有下列損失： 
(一)醫療費用14,389元：原告受有如上之傷勢，於醫療院所就診
    後，已支出醫療費用共計14,389元。
(二)看護費用6萬元：原告因傷需專人看護一個月，以全日照護
　　每日費用2,000元計算，30日照護共6萬元之看護費用。
(三)工作損失144,000元：原告車禍受傷無法工作，致休養半年
　　，以月薪24,000元計算，請求6個月無法工作之損失共計14,
　　4,000元。
(四)精神慰撫金25萬元：原告因車禍傷害致休養半年，受有精神
　　、身體上痛苦，日常生活諸多不便，增加家人困擾及負擔，
　　，為此請求被告給付精神慰撫金25萬元。 　　
(五)爰依侵權行為之法律關係，提起本件訴訟，請求被告賠償原
　　告上揭損害等語。並聲明：被告應給付原告468,389元（計
    算式：14,389+60,000+144,000+250,000=468,389）及自起
    訴狀繕本送達翌日起至清償日止，按年息百分之5計算之利
    息。願供擔保，請准宣告假執行。 　
二、被告答辯略以：對於原告右下肢擦挫傷部分無意見，但原告
    主張右髖挫傷合併骨壞死這部分臺中榮民總醫院嘉義分院(
    下稱榮民醫院)已經回答那是舊傷不是因為這件事故所引起
    的，兩份診斷時間也相差2個月。醫療費用部分僅接受榮民
    醫院的部分，陽明醫院的醫療單據被告不接受。看護部分是
    陽明醫院進行髖關節手術的關係，跟本案沒有關係，工作損
    失休養一週的部分可接受，長達半年的話那是髖關節壞死的
    問題，精神慰撫金25萬元不合理等語。　　
三、得心證之理由：
(一)原告主張被告於上揭時、地，駕駛車輛自同向步行中之原告
    後側撞擊原告，致原告受有右下肢擦挫傷之傷害，業據提出
    榮民醫院診斷證明書暨醫療費用收據（參本院卷第13頁、第
    17頁至第21頁）為證，且經本院以110年度交易字第245號刑
    事判決判處被告犯過失傷害罪，處有期徒刑2月，如易科罰
    金，以1,000元折算一日確定在案（下稱刑案），並經本院
    調取上開刑事卷宗核閱無誤，且為被告所不爭執，應堪信為
    真實。
(二)然原告主張因系爭事故亦受有右髖挫傷合併骨壞死之傷害，
    此部分則為被告所否認。按當事人主張有利於己之事實者，
    就其事實有舉證之責任，民事訴訟法第277 條前段有明文規
    定。原告就其此部主張，雖據提出陽明醫院109年12月9日之
    診斷證明書為證。惟查，前經本院刑案承審法官就本件原告
    提出榮民醫院109年6月9日之診斷證明記載「右側下肢擦挫
    傷」，但其一併提出之陽明醫院109年12月9日之診斷證明卻
    記載「右髖挫傷合併骨壞死」，而嘉義榮總急診出院病歷摘
    要記載「femeral head necrosis was suspected」等節，
    函詢榮民醫院上開記載之意義？何以未記載於診斷證明書？
    與診斷證明書上記載之「右側下肢擦挫傷」關聯性？屬新成
    傷或舊成傷？與109年6月5日車禍之關聯性等，經該院回覆
    ：X光可見右側股骨頭壞死，因非急性外傷造成，故於診斷
    書上未列出，亦與「右側下肢擦挫傷」無關聯性，「femera
    l head necrosis」屬舊傷等節，有嘉義榮總病歷摘要表1份
    附於刑事案卷可查（本院110年度交易字第132號卷第43頁）
    。此外，再未據原告提出任何積極證據證明因系爭事故兼受
    有「右髖挫傷合併骨壞死」之傷勢為真實，應認原告此部舉
    證責任未盡，難認其主張為真實。
(三)又按因故意或過失，不法侵害他人之權利者，負損害賠償責
    任；不法侵害他人之身體或健康者，對於被害人因此喪失或
    減少勞動能力，或增加生活上之需要時，應負損害賠償責任
    ；不法侵害他人之身體、健康、名譽、自由、信用、隱私、
    貞操，或不法侵害其他人格法益而情節重大者，被害人雖非
    財產上之損害，亦得請求賠償相當之金額。民法第184條第1
    項前段、第193條第1項、第195條第1項分別定有明文。本件
    被告對原告有侵權行為，已如前述，茲就原告據以請求被告
    賠償之項目及金額逐項審酌如下：
  ㈠原告請求被告賠償榮民醫院部分醫療費用合計1,040 元，為
    被告所不爭執，復有榮民醫院門診醫療費用收據數紙為證，
    為有理由，應予准許。逾此範圍之請求，均係原告至陽明醫
    院治療「右髖挫傷合併骨壞死」所為支出，與系爭事故無關
    ，應予駁回。
  ㈡工作損失144,000元、看護費60,000元：原告主張因系爭事故
    受傷致須休養半年無法工作，受有工作損失144,000元；需
    專人看護1個月，支出看護費用60,000元，均以前揭陽明醫
    院醫師囑言欄之記載為據，均為被告所否認。本院審酌，被
    告不爭執之榮民醫院診斷證明書處置意見欄記載原告宜休養
    一週，且對原告主張一日薪資1,500元亦不爭執；原告未能
    證明因系爭事故兼受有「右髖挫傷合併骨壞死」之傷勢已如
    前述，尚難認原告就其因系爭事故而有超過一週之不能工作
    損失，以及看護費用之支出等情事已為相當之證明。是原告
    此部請求被告給付10,500元(計算式：1500×7＝10500），為
    有理由，逾此範圍之請求，即屬無據，應予駁回。
  ㈢精神慰撫金250,000元：
    按慰撫金之賠償須以人格權遭遇侵害，使精神上受有痛苦為
    必要，其核給之標準與財產上損害之計算不同，然非不可斟
    酌雙方身分、資力與加害程度，及其他各種情形核定相當之
    數額。原告主張因被告之過失受有傷害，請求精神慰撫金25
    0,000元，本院審酌原告高職畢業、受傷前任職卡拉OK歌友
    會伴唱小姐、月入約40,000 元；被告則為大學畢業、汽車
    材料行負責人、月收入約5、6萬元，及其2人名下財產狀況
    （均詳見稅務電子閘門財產所得調件明細表，在此顧及當事
    人隱私，不為揭露），衡諸兩造經濟狀況及原告所受精神痛
    苦程度等一切情狀，認原告請求精神慰撫金以30,000元為合
    理；逾此部分之請求則無理由。
  ㈣綜上，原告得請求被告賠償之金額為41,540元（計算式：1,0
    40元＋30,000元+10,500元＝41,540元）。
四、綜上所述，原告依侵權行為之法律關係，請求被告給付41,5
    40元及自起訴狀繕本送達翌日即110 年10月16日起至清償日
    止，按週年利率5%計算之利息部分，為有理由，應予准許；
    逾此部分之請求，為無理由，應予駁回。
五、本件原告勝訴部分係適用簡易訴訟程序所為被告敗訴之判決
    ，應依職權宣告假執行。至原告敗訴部分，其假執行之聲請
    ，則失其依據，應併予駁回。
六、本件事證已臻明確，兩造其餘攻擊防禦方法及所提之證據，
    經核與判決之結果不生影響，爰不逐一論述，附此敘明。
七、訴訟費用負擔之依據：民事訴訟法第79條。　　
中　　華　　民　　國　　111 　年　　 1　　月　 　7　　日
                  臺灣嘉義地方法院嘉義簡易庭
                                  法　官　陳思睿
以上正本係照原本作成。
如對本判決上訴，須於判決送達後20日內向本庭（嘉義市文化路
308之1號）提出上訴狀（均須按他造當事人之人數附繕本）。如
委任律師提起上訴者，應一併繳納上訴審裁判費。
中　　華　　民　　國　　111 　年　　 1　　月　　 7　　日
                                  書記官  黃士祐